ACORDAO-COMPLETO-2351388

ACÓRDÃO 1168/2019 ATA 17/2019 - PLENÁRIO

VISTOS, relatados e discutidos estes autos de embargos de declaração opostos pela Construtora R. Alexandre Ltda. - Me em desfavor do Acórdão 1862/2018-TCU-Plenário, 
ACORDAM os Ministros do Tribunal de Contas da União, reunidos em sessão do Plenário, ante as razões expostas pelo Relator, em:
9.1. conhecer dos embargos de declaração opostos pela Construtora R. Alexandre Ltda. - Me para, no mérito, rejeitá-los;
9.2. dar ciência desta deliberação à recorrente e à Procuradoria da República no Estado do Ceará.

Embargos de declaração opostos contra decisão que negou provimento ao recurso de revisão contra decisão que aplicou multa à embargante em razão de irregularidades na aplicação de recursos do convênio que tinha por objeto a reconstrução e recuperação de danos causados pelas chuvas no distrito de Inhuporanga/Campos Belos, no estado do Ceará.

Município de Caridade - CE.

3. Interessados/Responsáveis/Recorrentes:
3.1. Interessado: Ministério da Integração Nacional (extinta) (03.353.358/0001-96)
3.2. Responsáveis: Construtora R. Alexandre Ltda. - Me (01.834.496/0001-61); Francisco Junior Lopes Tavares (XXX.151.293-XX); Geoplan S/c Ltda. (06.573.992/0001-22); Pedro Teixeira Cidade (XXX.149.393-XX); Sol Nascente Serviços e Construções Ltda. - Me (03.821.922/0001-58)
3.3. Recorrente: Construtora R. Alexandre Ltda. - Me (01.834.496/0001-61).

13.1. Ministros presentes: José Mucio Monteiro (Presidente), Walton Alencar Rodrigues, Benjamin Zymler (Relator), Augusto Nardes, Aroldo Cedraz, Raimundo Carreiro e Bruno Dantas.
13.2. Ministro-Substituto convocado: Augusto Sherman Cavalcanti.
13.3. Ministros-Substitutos presentes: Marcos Bemquerer Costa, André Luís de Carvalho e Weder de Oliveira.

ACORDAO-COMPLETO-2426855

Acórdão 2600/2020 - Plenário

FRANCISCO JÚNIOR LOPES DA SILVA

FRANCISCO JUNIOR LOPES TAVARES

FRANCISCO JÚNIOR LOPES TAVARES

CONSTRUTORA R. ALEXANDRE LTDA - ME

PEDRO TEIXEIRA CIDADE E OUTROS

BENJAMIN ZYMLER

Ministro Benjamin Zymler.

Trata-se de embargos de declaração opostos pela Construtora R. Alexandre Ltda. - Me em desfavor do Acórdão 1862/2018-TCU-Plenário, decisão por meio da qual foi negado provimento ao recurso de revisão interposto pela embargante. 
2.	Transcrevo, no que interessa, a essência do recurso apresentado:
"A Recorrente oferece Embargos de Declaração ao Acórdão 1862/2018-TCU-Segunda Câmara para alegar obscuridade e contradição, uma vez que a referida decisão teria deixado de reconhecer a prescrição da multa imposta à Recorrente e as suas contas como iliquidáveis, nos seguintes termos:
Verifica.se que o acórdão deixou de reconhecer a prescrição da multa imposta à Recorrente, alegando entendimento firmado em sede de uniformização no Acórdão 1441/2016-TCU-Plenário, que estipula a ocorrência de prescrição da pretensão punitiva somente em 10 (dez) anos, mas não deve ser acatada.
Uma vez que os fatos ocorreram 20/1/2003 e 27/2/2003, a instauração do processo em 23/6/2010, a citação em 20/8/2012, a multa aplicada por este Egrégio Tribunal, pelo Ofício 1084/2013 - TCU/SECEX-CE, em 3/7/2013 e a Recorrente interpôs o Recurso de Revisão em 2015, ou seja, tudo ocorreu antes do entendimento do Acórdão 1441/2016.
Tratando-se, portanto, de obscuridade e contradição que cumpre ser sanada, pois a mudança de entendimento do Acórdão 1441/2016 representa profundo abalo à segurança jurídica, não podendo, desta forma, retroagir a prejudicar à Recorrente por ser mais gravosa, para atingir efeitos jurídicos pendentes anteriormente à sua edição, pois o decurso do tempo provoca a perda do Direito de ação.
A propósito, entendia-se que, quando a lei ainda não fixava o prazo da prescrição administrativa, esta devia ocorrer em 05 (cinco) anos, à semelhança da prescrição das ações pessoais contra a Fazenda Pública (Dec. n° 20.910/32) , das punições dos profissionais liberais (Lei n° 6.838/80) , para cobrança do crédito tributário (CTN, art. 174) e para os servidores federais, conforme lei n° 9784/99, a prescrição é de 05 (cinco) anos, ou de dois anos e cento e oitenta dias, conforme a gravidade da pena (lei 8.112/90, art. 142) .
Antes do entendimento do Acórdão 1441/2016, procurava se utilizar do instituto da analogia com vistas a preencher a lacuna da norma, nos termos do art. 4° da Lei de Introdução às Normas do Direito Brasileiro (L1NDB) .
Não sendo adequada, portanto, a aplicação dos prazos prescricionais estabelecidos no Código Civil, uma vez que as regras nele previstas regem relações de natureza privada, impondo-se a aplicação da lei n° 9.873/99, que dispõe: (transcrição do art. 1º) 
Nesse sentido, é o parecer exarado pelo Ministério Público junto ao TCU no âmbito do TCProcesso 001.753/2002-3, transcrito a seguir, no que é pertinente:
'Devem ser, portanto, utilizadas normas que tratem de Direito Público e, se possível, de Direito Administrativo, ante a natureza administrativa das sanções aplicadas pelo TCU. Nesse sentido, a lacuna pode ser preenchida com o prazo quinquenal estabelecido no Decreto nº 20.910, de 6/1/1932, no art. 174 do Código Tributário Nacional e no art. 1º da Lei nº 9.873, de 23/11/1999.'
Assim, considerando que, como expõe o acórdão recorrido, a Tomada de Contas Especial foi instaurada em 23/6/2010, a citação da Recorrente ocorreu em 20/8/2012, relativa aos fatos ocorridos em 20/1/2003 e 27/2/2003 e o Recurso de Revisão interposto em 2015, conclui-se que a aplicação da multa por este Tribunal foi atingida pela prescrição quinquenal, o que se requer seja declarado por este Tribunal.
Cumpre ressaltar esse precedente que trata de imposição de multa pelo TCU, multa de natureza administrativa, o que permite a aplicação da mesma regra de prescritibilidade quinquenal à atuação dessa Corte de Contas. Segue a ementa:
'Processual Civil. Recurso Especial. Apelação. Ausência de Revisão. Nulidade. Art. 551 do CPC. Precedentes. Prescrição Configurada
1. Rejeitada, por maioria, a preliminar de nulidade do acórdão por violação do art. 5511CPC, vencido o Relator. 
2. Reconhecida a prescrição quinquenal do direito do BACEN de cobrar multa administrativa por infração cambial ocorrida há mais de uma década.
3. Recurso especial conhecido e provido. (REsp 380.006/RS, STJ, Primeira Seção, Relator: Ministro Peçanha Martins, Sessão de 10.12.2003) "'
Pode ser citado, ainda, o seguintes precedente:
'ADMINISTRATIVO. MULTA. PRAZO PRESCRICIONAL.
1. O prazo prescricional para a cobrança de multa administrativa é de cinco anos. Precedentes.
2. Recurso especial provido. (REsp 436.960/5C, Segunda Turma, Relator: Ministro Castro Meira, Sessão de 02.02.2006) '
Por fim, cabe mencionar precedente da 2ª Turma do STJ, no qual se define a prescrição quinquenal para aplicação pelo TCU das multas previstas nos arts. 57 e S8 da Lei 8.443/199Z, verbis:
'ADMINISTRATIVO. TOMADA DE DANO AO ERÁRIO. IMPRESCRITIBILIDADE. MULTA. QUINQUENAL. ART. 1º DA lei 9873/1999. INAPLICABILIDADE.
1. A pretensão de ressarcimento por prejuízo causado ao Erário é imprescritível. Por decorrência lógica, tampouco prescreve a Tomada de Contas Especial no que tange à identificação dos responsáveis por danos causados ao Erário e à determinação do ressarcimento do prejuízo apurado. Precedente do SH.
2. Diferente solução se aplica ao prazo prescricional para a instauração da Tomada de Contas no que diz respeito à aplicação da multa prevista nos arts. 57 e 58 da Lei 8.443/1992. Em relação à imposição da penalidade, incide, em regra, o prazo quinquenal.
3. Inaplicável à hipótese dos autos o disposto no art. 1º da Lei 9.873/1999, que estabelece que, nos casos em que o fato objeto da ação punitiva da Administração também constituir crime, a prescrição reger-se-á pelo prazo previsto na lei penal. Isso porque a instância de origem apenas consignou que as condutas imputadas ao gestor público não caracterizavam crime, sendo impossível depreender do acórdão recorrido a causa da aplicação da multa. Dessa forma, é inviável, em Recurso Especial, analisar as provas dos autos para verificar se a causa da imputação da multa também constitui crime (Súmula 7/STJ) 
4. Recursos Especiais parcialmente providos para afastar a prescrição relativamente ao ressarcimento por danos causados ao Erário.
 (REsp 894.S39/PI, Rel. Ministro HERMAN BENJAMIN, SEGUNDA TURMA, julgado em 20/08/2009, DJe 27/08/2009) '
Ante os argumentos expostos e as jurisprudências citadas, conclui-se que deve ser aplicado o prazo prescricional de 5 (cinco) anos à pretensão punitiva deste Tribunal.
Portanto, o efeito do Acórdão de nº 1862/2018 não pode prosperar, pois a multa imputada à Recorrente se encontra irremediavelmente prescrita, uma vez que os fatos da ocorrência das irregularidades aconteceram em 20/1/2003 e 27/2/2003, a Tomada de Contas Especial foi instaurada em 23/6/2010, a citação ocorreu em 20/8/2012, a multa aplicada por este Egrégio Tribunal, pelo Ofício 1084/2013 - TCU/SECEX-CE foi em 3/7/2013 e a interposição do Recurso de Revisão em 2015, antes do entendimento firmado, em 2016, do Acórdão n," 1441, razão pela qual deve ser considerada prescrita a multa aplicada à Recorrente, com vistas a resguardar a segurança jurídica.
Apesar da possibilidade de mudança de opinião pelos Tribunais, juízes, das orientações jurisprudenciais, entretanto, o que não se admite é a geração de insegurança jurídica; assim, a edição de súmula, jurisprudência iterativa, acórdão, não pode retroagir quando mais gravosa, haja vista que não é só a lei que não pode retroagir, sendo certo que são editadas para regular as situações futuras.
Assim atingida a prescrição, portanto, insubsistente a aplicação da multa, o que se requer seja declarado por esta Corte de Contas.
Julgam-se iliquidáveis as contas quando, pela excessiva demora na citação, é sensivelmente afetada a capacidade de o responsável contraditar as imputações que lhe são dirigidas (Acórdão 1660/2014 - TCU- 2 Câmara - Ministro Relator José Jorge) .
Esse Egrégio Tribunal alega que a Recorrente tenha se utilizado as oportunidades que lhe foram conferidas, como as alegações de defesa, recurso de reconsideração e o recurso de revisão, mas, na verdade, o longo decurso de tempo entre o exercício em análise (2002/2003) e a citação da Recorrente (2012) prejudicou sobremaneira o lídimo exercício do contraditório e da ampla defesa assegurados constitucionalmente (art.5° incisos LIV e LV, CF/SS) , não teve a Recorrente a mesma oportunidade de defesa provida pelos os gestores municipais, o que tornou impraticável ou, no mínimo, capenga o exercício de defesa.
Apesar do artigo 6º, inciso II, da IN TCU 71/2012, dispor que 'salvo determinação em contrário da Tribunal de Contas da União, fica dispensada a instauração da tomada de contas especial, quando houver transcorrido prazo superior a dez anos entre a data provável de ocorrência do dano e a primeira notificação dos responsáveis pela autoridade administrativa competente', não pode ser aplicada por ferir também o princípio da segurança jurídica, haja vista a ocorrência da data de ocorrência das irregularidades ocorreu, como já foi dito, em 20/1/2003 e 27/2/2003 e a Tomada de Contas Especial foi instaurada em 23/6/2010, ou seja, antes da edição do artigo supracitado, não podendo, portanto, retroagir para agravar a situação da Recorrente, Ora, como já foi dito, a Recorrente encontrou enormes dificuldades na obtenção de documentos junto à Prefeitura de Caridade/CE e de provas para composição de sua defesa, razão pela qual não pode ficar indefinidamente sujeita a esta responsabilidade solidária, tendo em vista a antiguidade do exercício em análise (2002/2003) , ou seja, o extenso período de anos decorrido entre a data do fato e o julgamento inicial (2013) , configura tempo considerável que inviabiliza, de forma contundente, o alcance dos documentos reclamados e oblitera a própria lembrança da obra em questão, para fins de esclarecimentos junto a esta conspícua Corte, tornando as Contas ora examinadas ILIQUIDÁVEIS, nos termos do art. 20 e 21 da Lei 8443/1992, ipsis litteris: (transcrição dos mencionados artigos) 
O Princípio do Devido Processo Legal, cujos corolários são o contraditório e a ampla defesa, garante não apenas a citação do responsável e a subsequente comunicação dos atos processuais, possuindo uma abrangência muito mais generosa e cidadã, a qual encerra o direito da parte realizar uma defesa potente para fazer face aos argumentos contra si verificados.
De modo que o longo decurso de tempo, que impede a Recorrente de se desincumbir do ônus da prova que lhe foi imposto, caracteriza patente cerceamento de defesa, o qual merece ser incontinenti refutado por este eminente Tribunal. 
Esse Egrégio Tribunal de Contas da União vem assim se posicionando reiteradamente pelo trancamento das Contas sem resolução do mérito, quando constatado o extenso lapso temporal entre a prática do ato e a citação do responsável, senão vejamos: (transcrição da ementa do Acórdão 711/2006 - Primeira Câmara) 
Ademais, o tempus regit actum consagra a REGRA da aplicabilidade da norma de direito material vigente à época da ocorrência do fato/conduta gerador. Diz que, todavia, o referido postulado é mitigado pelo princípio da retroatividade da lei penal benéfica, por força do preceito constitucional estampado no art. 5°, Xl, da Carta Política de 1988, ao dispor que 'a lei penal não retroagirá, salvo para beneficiar o réu'.
Discorre que, tal princípio possui natureza Constitucional e é possível percebê-la, não somente no campo penal, como também no campo do ilícito administrativo tributário, conforme se denota a seguir: (transcrição do art. 106 do CTN) 
Portanto, as Presentes Contas merecem ser consideradas Iliquidáveis, em razão da circunstância preponderante suso exposta, pena de ferir o princípio da segurança jurídica e cercear-lhe o direito sagrado à ampla defesa e ao contraditório.
Diante do exposto, REQUER-SE que esse respeitável Tribunal analise pontualmente as razões defensivas, em respeito aos Princípios da Segurança Jurídica, do Contraditório e da Ampla Defesa, dando PROVIMENTO ao RECURSO interposto, para MODIFICAR a decisão proferida no bojo do Acórdão de n." 1862/2018, em face do RECONHECIMENTO da Prescrição QUINQUENAL SOBREA MULTA APLICADA, na forma anteriormente aduzida, e pugna-se pela consideração das PRESENTESCONTAS como ILIQUIDÁVEIS, nos termos dos arts. 20 e 21 da Lei 8.443/92, por ser da mais lídima e reparadora Justiça".
3.	Os embargos foram protocolados no dia 3/10/2018. Não há nos autos comprovante de ciência da empresa. 
	É o relatório.

não há.

Procurador Marinus Eduardo de Vries Marsico.

TOMADA DE CONTAS ESPECIAL. FALTA DE COMPROVAÇÃO DA REGULAR APLICAÇÃO DOS RECURSOS RECEBIDOS. DÉBITO. MULTA. RECURSO DE RECONSIDERAÇÃO. CONHECIMENTO. PROVIMENTO PARCIAL. REDUÇÃO DO DÉBITO. CIÊNCIA AOS INTERESSADOS. RECURSO DE REVISÃO. NEGATIVA DE PROVIMENTO. EMBARGOS DE DECLARAÇÃO. AUSÊNCIA DE OMISSÃO, OBSCURIDADE OU CONTRADIÇÃO. REJEIÇÃO. CIÊNCIA.

TOMADA DE CONTAS ESPECIAL (TCE)

Secretaria de Recursos (SERUR); Secretaria de Controle Externo de Tomada de Contas Especial (SecexTCE).

Preliminarmente, conheço do recurso interposto, visto que foram preenchidos os requisitos de admissibilidade previstos nas normas processuais. 
2.	Trata-se de embargos de declaração opostos pela Construtora R. Alexandre Ltda. em desfavor do Acórdão 1862/2018-TCU-Plenário, decisão por meio da qual este Tribunal negou provimento ao recurso de revisão apresentado pela empresa. 
3.	Originariamente, este processo examinou tomada de contas especial instaurada pelo Ministério da Integração Nacional em decorrência de irregularidades na execução do Convênio 160/2002, no valor de R$ 700.000,00, que tinha por objeto a reconstrução e a recuperação de benfeitorias (casas, ponte sobre o Rio Bom Sucesso e pavimentação da Avenida Coronel José Sampaio) danificadas pelas chuvas que assolaram o município em março de 2002.
4.	São responsáveis neste processo o sr. Francisco Júnior Lopes Tavares, exprefeito, o sr. Pedro Teixeira Cidade, ex-secretário municipal de obras, e as empresas contratadas para a execução do objeto da avença, quais sejam: Geoplan S/C Ltda., responsável pelos serviços de reconstrução das ombreiras da ponte sobre o Rio Bom Sucesso e pela pavimentação em pedra tosca da Avenida Coronel José Sampaio, no valor de R$ 146.441,90; Construtora R. Alexandre Ltda., designada para a reconstrução de 65 casas Tipo 1 e de 21 casas Tipo 2, no total de R$ 531.142,80; e Construtora Sol Nascente Serviços e Construções Ltda., contratada para a recuperação de 22 habitações, no montante de R$ 26.068,10.
5.	Basicamente três evidências ensejaram a condenação em débito na deliberação inicial (Acórdão 698/2013-TCU-Segunda Câmara) , a saber: a) ausência de nexo de causalidade entre as despesas realizadas e o total dos recursos federais transferidos (R$ 700.000,00) ; b) execução parcial das obras e serviços previstos no plano de trabalho; e c) falta de capacidade operacional da empresa Geoplan S/C Ltda. e da Construtora Sol Nascente Serviços e Construções Ltda., que mantinham número de funcionários incompatível com o necessário para realização das intervenções. 
6.	Especificamente em relação à Construtora R. Alexandre Ltda., a empresa teve suas contas julgadas irregulares, houve a condenação em débito (R$ 437.479,04) , solidariamente com o prefeito e o secretário municipal de obras de Caridade/CE na época dos fatos, e foi aplicada a multa prevista no art. 57 da Lei 8.443/1992, no valor de R$ 20.000,00.
7.	Ao julgar recurso de reconsideração da, agora, embargante, a Segunda Câmara (Acórdão 5672/2015-TCU-Segunda Câmaraa¿mara) admitiu a existência de nexo de causalidade entre as despesas efetuadas e o objeto parcialmente executado. Assim, aquele Colegiado entendeu que seria necessária a redução do débito dos três contratos firmados, de forma que os valores relativos às parcelas comprovadamente executadas do objeto fossem deduzidos da condenação imposta a todos os responsáveis.
8.	Assim, o débito imputado à Construtora R. Alexandre Ltda. reduziu para R$ 122.245,79 e a multa, para R$ 6.000,00. Insatisfeita com a decisão, foi interposto recurso de revisão, mas no mérito a entidade não logrou sucesso. 
9.	Nos embargos de declaração, a empresa alega existir obscuridade e contradição, uma vez que a referida decisão teria deixado de reconhecer a prescrição da multa imposta à recorrente e de considerar as presentes contas iliquidáveis. Esta última providência foi requerida em razão da suposta ausência de capacidade de contraditar as imputações realizadas, tendo em vista a demora na citação. 
10.	Inexiste a alegada obscuridade ou contradição. Na decisão recorrida, expus que a responsabilização solidária da empresa decorreu do fato de ter recebido os recursos do convênio, mas não ter executado integralmente o objeto. Tal fato foi constatado por engenheiro da Caixa Econômica Federal (CEF) , bem como por empresa contratada pela instituição financeira, que vistoriaram o local das obras e identificaram a realização de apenas 59,35% dos serviços previstos no negócio jurídico da recorrente. Assim, o débito resultou da diferença entre o montante recebido pela empresa (R$ 437.479,04) e o valor que seria devido (R$ 315.233,25 = R$ 531.142,80 x 59,35%) . 
11.	A empresa insiste na tese da prescrição quinquenal, invocando normas específicas que preveem o prazo de cinco anos (Decreto 20.910/32, Lei 6.838/80, CTN, Lei 9784/99, Lei 8.112/90, dentre outras) . Ocorre que a questão está pacificada no âmbito desta Corte (Acórdão 1441/2016-TCU-Plenário) no sentido de que as multas previstas na Lei Orgânica do TCU encontram-se sujeitas ao prazo prescricional previsto no art. 205 do Código Civil (dez anos) , não sendo aplicáveis as leis e o decreto mencionados pelo embargante.
12.	A embargante afirma que a decisão por mim mencionada (Acórdão 1441/2016-TCU-Plenário) , por instituir um prazo prescricional maior, só pode regular as situações futuras, não podendo atingir fatos ocorridos anteriores a ela. Sobre a questão, é importante enfatizar que a jurisprudência do Tribunal sempre se inclinou pela utilização dos comandos previstos no Código Civil, como pode ser visto nos Acórdão 1803/2010-TCU-Plenário, 510/2005-Plenário, 2.495/2005-1ª Câmara, 3.036/2006-1ª Câmara, 2.011/2007-1ª Câmara, 53/2005-2ª Câmara, 3.132/2006-2ª Câmara, ou seja, não se cogita de um entendimento novo com aplicação retroativa.
13.	Partindo dessas premissas, concluí não estar prescrita a sanção, como pode ser visto no seguinte trecho:
"17.	Inexiste também cerceamento de defesa. O ajuste, já considerando a prorrogação de prazo firmada no primeiro termo aditivo, teve sua vigência no período compreendido entre 17/9/2002 e 18/11/2003. Em que pese o termo de recebimento das obras ser de 1/7/2003, tenho que a data a partir da qual configurou-se a irregularidade atinente à execução parcial configurou-se ao final do convênio, ou seja, 18/11/2003. A citação da recorrente ocorreu em 20/8/2012, ou seja, quase nove anos depois de configurada a falha.
18.	Este Tribunal entende que o prejuízo ao contraditório e à ampla defesa causado pela demora na notificação dos jurisdicionados só ocorre, em regra, quando houver transcorrido prazo superior a dez anos entre a data da ocorrência do dano e a primeira notificação dos responsáveis, conforme disposto no art. 6º, inciso II, da IN TCU 71/2012. Ademais, não se discute neste processo uma especificidade técnica, o que poderia eventualmente prejudicar o direito de defesa da entidade após o decurso dos anos, mas tão somente a indicação de quais seriam as outras residências que sofreram as intervenções.
19.	O fato de apenas o ex-prefeito ter sido notificado, em junho de 2006, pelo poder concedente quanto às irregularidades não implica tratamento desfavorável à recorrente. Ambos foram regularmente citados pelo TCU e tiveram oportunidade de produzir provas que julgassem relevantes para o afastamento de suas responsabilidades. Logo, o argumento deve ser rejeitado. 
20.	Por último, cabe ressaltar que, no Acórdão 1441/2016-TCU-Plenário resolveu incidente de uniformização de jurisprudência, optando pela aplicação dos comandos previstos no Código Civil (art. 205) no tocante à prescrição das sanções aplicadas pelo TCU. Dessa forma, considerando que as irregularidades são do ano de 2003 e a citação foi ordenada em 2012, não decorreu prazo superior a dez anos, razão pela qual não estão prescritas as sanções no caso concreto."
14.	No caso concreto as contas não podem ser consideradas iliquidáveis, pois, como exposto na deliberação embargada, não se exigiu, nove anos depois de caracterizada a irregularidade, prova de difícil produção. Bastava a recorrente demonstrar onde, de fato, ocorreu a reconstrução de todas as 65 casas Tipo 1 e as 21 casas Tipo 2. 
15.	Ante todo o exposto, voto por que seja adotada a deliberação que ora submeto a este Colegiado.
	TCU, Sala das Sessões Ministro Luciano Brandão Alves de Souza, em 22 de maio de 2019.
BENJAMIN ZYMLER 
Relator